臺灣高雄地方法院刑事判決　　　　　　　　　　　　九十三年度訴字第一八三八號
　　公　訴　人　臺灣高雄地方法院檢察署檢察官
　　被　　　告　甲○○
右列被告因違反毒品危害防制條例案件，經檢察官提起公訴（九十三年度毒偵字第二
七三三號）及移
受命法官獨任進行簡式審判程序，判決如左：
    主  文
甲○○連續施用第一級毒品，處有期徒刑玖月，扣案之海洛因壹包（淨重貳點伍玖公
克、純質淨重壹點肆玖公克、包裝重零點捌公克）、電子磅秤壹臺上殘留微量之海洛
因，均沒收銷燬之，電子磅秤壹臺沒收；又連續施用第二級毒品，處有期徒刑伍月，
扣案之甲基安非他命貳包（驗前毛重拾柒點陸公克、驗後毛重拾柒點伍公克）沒
收銷燬之。應執行有期徒刑壹年，扣案之海洛因壹包（淨重貳點伍玖公克、純質淨重
壹點肆玖公克、包裝重零點捌公克）、電子磅秤壹臺上殘留微量之海洛因、甲基安非
他命貳包（驗前毛重拾柒點陸公克、驗後毛重拾柒點伍公克）均沒收銷燬之，電
子磅秤壹臺沒收。
    事  實
一、甲○○前於民國八十一年間因違反肅清煙毒條例案件，經本院以八十一年度訴字
    第一八四０號、第四一０九號刑事判決分別判處有期徒刑三年四月、三年二月確
    定後，經移送執行，於八十四年三月十七日縮短刑期假釋出監並付保護管束，復
    於假釋保護管束期間，於八十六年間因施用毒品案件，經本院以八十六年度訴字
    第三一七七號刑事判決分別判處有期徒刑三年五月、四月，應執行有期徒刑三年
    七月確定，並經撤銷假釋，應執行殘刑有期徒刑四年七日，而接續執行，甫於九
    十二年一月十五日縮短刑期假釋出監並付保護管束，至九十五年三月二十二日保
    護管束期滿，現仍假釋中（不構成累犯）。其曾於八十七年間因施用毒品案件，
    經本院以八十七年度毒聲字第七七一號裁定送勒戒處所觀察、勒戒後，認有繼續
    施用毒品之傾向，經本院以八十七年度毒聲字第一五九六號裁定令入戒治處所施
    以強制戒治，並以八十八年度毒聲字第六九四號裁定停止戒治，於八十八年七月
    二十七日強制戒治期滿，經臺灣高雄地方法院檢察署檢察官於八十九年一月十一
    日以八十九年度戒毒偵字第一一四號為不起訴處分確定。詎其不知悔改，明知海
    洛因及甲基安非他命業經公告為毒品危害防制條例第二條第二項所列管之第一、
    二級毒品，不得非法持有、施用，復基於施用第一級毒品海洛因、第二級毒品甲
    基安非他命之概括犯意，於八十八年七月二十七日強制戒治執行完畢釋放後五年
    內，自九十三年五月二十五日凌晨二時回溯二十四小時內（不含公權力拘束期間
    ）某時起迄同年七月十日凌晨零時五十分回溯二十四小時內（不含公權力拘束期
    間）某時，平均約三、四日施用第一、二級毒品海洛因、甲基安非他命各一次，
    分別在其位於高雄縣鳳山市○○街十八之二號住處、高雄縣林園鄉某處加油站廁
    所內、高雄市前鎮區漁港處，將海洛因摻入香菸內點燃吸食或將甲基安非他命以
    鋁箔紙隔熱燒烤吸食煙霧之方式，連續施用第一級毒品海洛因、第二級毒品甲基
    安非他命多次。嗣經警方分別於九十三年五月二十四日晚上十一時許，在高雄市
    小港區○○路二七七號前臨檢、同年七月九日下午五時許，在高雄市○鎮區○○
    路南二巷一四八號處，持本院核發之搜索票搜索而查獲，並分別扣得海洛因一包
    （淨重二點五九公克、純質淨重一點四九公克、包裝重零點八公克）、甲基安非
    他命二包（驗前毛重三十七點六公克、驗後毛重三十七點五公克）、殘留有微量
    之海洛因之電子磅秤一臺，且於九十三年五月二十五日凌晨二時、同年七月十日
    凌晨零時五十分，在警詢中分別採尿送驗後，始知上情。
二、案經高雄市政府警察局小港分局、高雄縣警察局林園分局分別報請臺灣高雄地方
    法院檢察署檢察官偵查起訴及移送併案審理。
    理  由
一、本案被告甲○○所犯係死刑、無期徒刑、最輕本刑為三年以上有期徒刑以外之罪
    ，其於準備程序就前揭被訴事實為有罪之陳述，經受命法官告知簡式審判程序之
    旨，並聽取其與公訴人之意見後，本院認無不得或不宜改依簡式審判程序進行之
    處，爰依刑事訴訟法第二百七十三條之一第一項、第二百八十四條之一，裁定本
    件由受命法官獨任進行簡式審判程序，合先敘明。
二、訊據被告對其於右揭時、地連續施用第一級毒品海洛因及第二級毒品甲基安非他
    命之事實，於本院審理時（參見本院九十三年九月二日審判筆錄）均坦承不諱，
    且有扣案粉末一包、晶體二包，經送驗後分別係第一級毒品海洛因（淨重二點五
    九公克、純質淨重一點四九公克、包裝重零點八公克）及第二級毒品甲基安非他
    命（驗前毛重三十七點六公克、驗後毛重三十七點五公克），至扣案之電子磅秤
    一臺，經送驗後，則殘留有微量之海洛因陽性反應，此有法務部調查局九十三年
    八月六日調科壹字第二二○○一七七一五號鑑定通知書一紙、高雄醫學大學附設
    中和紀念醫院檢驗報告二紙附卷可稽。另查：
  (一)被告係分別於九十三年五月二十四日晚上十一時許、同年七月九日下午五時許，
    經警方採集其尿液送驗結果，均呈嗎啡、甲基安非他命陽性反應，此有高雄市立
    凱旋醫院九十三年六月七日煙毒尿液檢驗成績書及嫌疑人尿液代碼與姓名對照表
    、高雄縣政府衛生局九十三年七月十五日九三煙檢字第一四三八號煙毒尿液檢驗
    成績書及查獲毒品案件嫌犯尿液對照表、高雄醫學大學附設中和紀念醫院濫用藥
    物尿液檢驗報告各一紙附卷可稽，足見被告確有施用第一、二級毒品海洛因、甲
    基安非他命之事實無訛。
  (二)按海洛因施用入人體後水解還原成嗎啡，再循嗎啡之代謝方式排出體外，業據行
    政院衛生署藥物食品檢驗局七十三藥檢壹字第○三○二二一號函說明綦詳，且依
    醫學臨床實驗及根據英國藥學會出版ＩｓｏｌａｔｉｏｎａｎｄＩｎｄｅｎｔｉ
    ｆｉｃａｔｉｏｎｏｆＤｒｕｇｓ乙書第二九三頁載明：海洛因經注射入人體後
，在體內迅速水解成６ＭｏｎｏａｃｅｔｙＩｍｏｒｐｈｉｎｅ，再緩緩繼續水
    解成嗎啡，然後再循嗎啡之代謝方式排出，同書第四三一至四三二頁並載有：嗎
    啡經注射入人體後，約百分之五十以上於八小時內自尿中排出，至二十四小時排
    出約百分之九十，但四十八小時後仍有微量可檢出等語。又甲基安非他命經口服
    投與後，約百分之七十於二十四小時內可自尿液中排出，而其尿液內含甲基安非
    他命成分之檢出，與投與甲基安非它命的量、個人體質、檢驗儀器之精密度有關
    ，通常採尿化驗是否呈陽性反應，應以投與後二十四小時內所採者為宜，此亦有
    行政院衛生署藥物食品檢驗局（八０）藥檢醫字第四五二九號函可查。是依上開
    說明，佐以被告前揭尿液檢驗報告，被告自白自九十三年五月二十五日凌晨二時
    回溯二十四小時內（不含公權力拘束期間）某時起迄同年七月十日凌晨零時五十
    分回溯二十四小時內（不含公權力拘束期間）某時，有連續施用第一、二級毒品
    海洛因及甲基安非他命多次等語，核與前揭事證相符，應堪採信。
  (三)另犯毒品危害防制條例第十條施用第一級、第二級毒品之罪者，檢察官應先將被
    告送勒戒處所觀察、勒戒，經觀察、勒戒後，認有繼續施用毒品傾向者，應由檢
    察官聲請法院裁定令入戒治處所強制戒治，且經強制戒治執行完畢釋放後，五年
    內再犯第十條之罪，檢察官應依一般刑事訴訟程序予以起訴論罪科刑，此觀諸毒
    品危害防制條例第二十條第一項、第二項、第二十三條第二項前段規定自明。經
    查，被告前於八十七年間因施用毒品案件，經本院以八十七年度毒聲字第七七一
    號裁定送勒戒處所觀察、勒戒後，認有繼續施用毒品之傾向，經本院以八十七年
    度毒聲字第一五九六號裁定令入戒治處所施以強制戒治，並以八十八年度毒聲字
    第六九四號裁定停止戒治，於八十八年七月二十七日強制戒治期滿，經臺灣高雄
    地方法院檢察署檢察官於八十九年一月十一日以八十九年度戒毒偵字第一一四號
    為不起訴處分確定等情之事實，此有臺灣高等法院被告全國前案紀錄表、本院被
    告院內索引卡紀錄表、臺灣高雄地方法院檢察署刑案資料查註紀錄表各一紙附卷
    可參。被告前既曾因施用毒品案件，經強制戒治後，復因施用毒品，其於前開強
    制戒治執行完畢釋放後五年內，再犯本案施用毒品罪，依毒品危害防制條例第二
    十三條第二項之規定，屬應依法論罪科刑之行為，依前開說明，本案被告上開所
    為，係於八十八年七月二十七日強制戒治執行完畢釋放後五年內，再犯毒品危害
    防制條例第十條第一項施用第一、二級毒品罪，本案事證明確，被告上開犯行洵
    堪認定。
三、按海洛因、甲基安非他命為毒品危害防制條例第二條第二項第一、二款所明定之
    第一、二級毒品。核被告所為，係犯同條例第十條第一項之施用第一級毒品罪及
    同條例第十條第二項之施用第二級毒品罪。被告持有第一、二級毒品進而施用，
    持有之低度行為各為施用之高度行為所吸收，均不另論持有毒品之罪。其先後多
    次施用第一級毒品海洛因、第二級毒品甲基安非他命，時間緊接，犯罪構成要件
    相同，顯係基於概括犯意為之，依刑法第五十六條之規定，應各論以一罪，並均
    加重其刑。被告所犯上開二罪，罪名各別，行為互異，應分論併罰。爰審酌被告
    前因施用毒品案件，經本院以八十一年度訴字第一八四０號、第四一０九號刑事
    判決分別判處有期徒刑三年四月、三年二月確定後，經移送執行，於八十四年三
    月十七日縮短刑期假釋出監並付保護管束，復於假釋保護管束期間，於八十六年
    間因施用毒品案件，經本院以八十六年度訴字第三一七七號刑事判決分別判處有
    期徒刑三年五月、四月，應執行有期徒刑三年七月確定，並經撤銷假釋，應執行
    殘刑有期徒刑四年七日，而接續執行，甫於九十二年一月十五日縮短刑期假釋出
    監並付保護管束，至九十五年三月二十二日保護管束期滿，現仍假釋中（不構成
    累犯），此有臺灣高等法院被告全國前案紀錄表、本院被告院內索引卡紀錄表、
    臺灣高雄地方法院檢察署刑案資料查註紀錄表各一紙附卷可參，並經強制戒治執
    行完畢釋放後，仍未能徹底戒絕毒品，復犯本案施用毒品罪，顯見其無戒毒悔改
    之意，惟念其施用毒品之次數、施用毒品乃自戕一己之身體健康，尚未對他人造
    成危害，且犯後已坦承犯行，態度良好等一切情狀，各量處如主文所示之刑，並
    定其應執行之刑。
四、至扣案之海洛因一包（淨重二點五九公克、純質淨重一點四九公克、包裝重零點
    八公克）、電子磅秤一臺上殘留微量之粉末、甲基安非他命二包（驗前毛重三十
    七點六公克、驗後毛重三十七點五公克），經送驗後分別係第一級毒品海洛因、
    第二級毒品甲基安非他命，已如前述，均屬違禁物，不問是否屬與犯人所有與否
    ，依毒品危害防制條例第十八條第一項前段規定，均併予宣告沒收銷燬之。又鑑
    定耗損之毒品，既已滅失，即無庸併予宣告沒收銷燬，附此敘明。至扣案電子磅
    秤一臺上殘留微量之海洛因，惟上開微量之毒品非不得與前開電子磅秤分離而分
    別宣告沒收，是前開電子磅秤一臺既係被告所有，且供施用毒品時秤重所用之物
    ，已據被告於本院審理中陳述明確，爰依刑法第三十八條第一項第二款規定予以
    沒收。
據上論斷，應依刑事訴訟法第二百七十三條之一第一項、第二百九十九條第一項前段
，毒品危害防制條例第十條第一項、第二項、第十八條第一項前段，刑法第十一條、
第五十六條、第五十一條第五款、第三十八條第一項第二款，判決如主文。
本案經檢察官乙○○到庭執行職務。
中      華      民      國    九十三    年      九      月     十四     日
                                  臺灣高雄地方法院刑事庭
                                      法  官    唐中興
右正本證明與原本無異。
如不服本判決，應於判決送達後十日內，向本院提出上訴狀。
                                      書記官    陳掌珠
中      華      民      國    九十三    年      九      月     十四     日
附錄本案判決論罪科刑法條：
毒品危害防制條例第十條
施用第一級毒品者，處六月以上五年以下有期徒刑。
施用第二級毒品者，處三年以下有期徒刑。
